臺灣臺南地方法院民事判決
111年度訴字第1091號
原      告  林國輝  
            林廷芳  
共      同
訴訟代理人  蔡佳燁律師
被      告  洪靜琴  
訴訟代理人  張仕忠  
上列當事人間請求請求損害賠償事件，經本院於民國111年10月3
日言詞辯論終結，判決如下：
    主    　文
一、被告應給付原告新臺幣84萬元，及自民國108年5月30日起至
    清償日止，按週年利率百分之5計算之利息。
二、原告其餘之訴駁回。
三、訴訟費用新臺幣9,140元由被告負擔。
四、本判決於原告以新臺幣28萬元供擔保後，得假執行。但被告
    如以新臺幣84萬元為原告預供擔保，得免為假執行。
五、原告其餘假執行之聲請駁回。　　
    事實及理由
壹、程序方面：
    按訴狀送達後，原告不得將原訴變更或追加他訴，但減縮應
    受判決事項之聲明者，不在此限，民事訴訟法第255條第1項
    第3款定有明文。查原告起訴時原請求被告應給付原告二人
    新臺幣（下同）84萬元，及自民國100年3月31日起至清償日
    止，按週年利率百分之5計算之利息（本院卷第15頁），嗣
    以民事陳報狀將前述所請求之遲延利息起算日，減縮如附表
    所示（本院卷第145至149頁），核與上揭法律規定相符，應
    予准許。
貳、實體方面：
一、原告起訴主張：
　㈠被告前於100年3月30日寄發存證信函（下稱系爭存證信函）
    給原告二人，內容記載略以【原告林國輝於86年3月7日偕同
    原告林廷芳為連帶保證人，以被告名下之農地（按：即臺南
    市○○區○○段0000○0000地號，下稱系爭土地）為擔保向合庫
    借款400萬元轉借予原告林國輝；88年3月4日被告又向合庫
    增貸220萬元借款予原告林廷芳，原告二人於90年3月無力償
    還上開債務，被告於91年10月21日出售被告名下之農地得款
    528萬元償還原告二人積欠之部分債務，即扣除原告林廷芳
    於88年間盜領被告之夫林國祥存款80萬元、及自90年3月至9
    1年10月共20個月銀行之利息100萬元、及合庫借款之本金62
    0萬元，合計原告二人尚積欠被告272萬元及自91年10月22日
    起至清償日止之法定利息】云云，致原告二人誤認尚有借款
    272萬元之本息未為清償，因而陷於錯誤於100年4月簽訂切
    結書一紙（下稱系爭切結書)，並自100年4月起至107年3月5
    日止，每月向被告及林國祥給付1萬元，總計共給付84萬元
    ，此為兩造於另案即臺灣高等法院臺南分院（下稱臺南高分
    院）109年度上字第186號民事判決（下稱系爭確定判決）中
    不爭執之事實。
　㈡被告嗣於107年11月間起訴請求原告二人連帶給付272萬元本
    息，業經系爭確定判決認定【被上訴人（按：即被告，下同
    ）於91年10月21日所出售之土地為同段1066之1、1067、106
    8地號土地，且契約書上記載之所有權人為訴外人方秋菊、
    林彥同、林伶黛，並非被上訴人，買賣價金600萬元，此有
    不動產買賣契約書可稽。而依兩造不爭執之事項㈨及買賣契
    約書、不動產買賣合約書所示，被上訴人是於94年7月14日
    出售系爭1062地號土地，買賣價金為1,250萬元；99年5月1
    日出售系爭1061、同段1062-1地號上地，買賣價金為963萬
    元，合計2,213萬元，並非系爭存證信函所載之528萬元】、
    【被上訴人簽訂系爭切結書時，業已知悉兩造之系爭借款已
    因林國輝同意售地代償，以系爭土地應受分配之價金抵償，
    並放棄分配系爭土地之權利而消滅，被上訴人則對以其名義
    向合庫銀行之借款債務應負清償責任，即不得再對上訴人二
    人（按：即原告二人，下同）為任何請求；且被上訴人所出
    售之土地並非本案約定分配之土地，價金亦低於系爭土地之
    市價，卻提供不實內容之資訊予上訴人二人，致其誤認尚有
    借款272萬元本息未為清償，應可認定。】、【綜上，上訴
    人二人抗辯其等因被上訴人提供不正確之資訊，致誤認出售
    土地價金之正確情況，並因該詐欺行為而陷於錯誤，始簽訂
    系爭切結書，堪予採信，此係屬重要而有影響其作成簽訂系
    爭切結書之決定，影響意思表示形成過程之自由，是上訴人
    二人主張於原審調得買賣資料後知悉，原審於108年5月20日
    調得上開資料，代理人於108年5月24日閱卷，此有臺南市安
    南地政事務所108年5月17日函檢送之買賣資料、律師閱卷聲
    請單可稽，其上開主張應屬可信。故上訴人二人復主張依民
    法第92條第1項前段規定，於108年5月29日以民事答辯二狀
    繕本之送達，撤銷系爭切結書之意思表示，未逾民法第93條
    規定之1年除斥期間，應認已合法行使撤銷權，系爭切結書
    自生撤銷之效力。】，該案業經最高法院111年度台上字第4
    06號民事裁定駁回被告之上訴而告確定。
　㈢系爭確定判決就【兩造間之系爭切結書是否係遭被告詐欺所
    為】及【原告二人是否合法撤銷意思表示】等已列為主要爭
    點，並基於兩造辯論結果，進行實質審理判斷，而認定【本
    案被告提供不正確之資訊，致原告二人誤認出售土地價金之
    正確情況，並因該詐欺行為而陷於錯誤，始簽訂系爭切結書
    ，此係屬重要而有影響其作成簽訂系爭切結書之決定，影響
    意思表示形成過程之自由，原告二人已合法行使撤銷權，系
    爭切結書自生撤銷之效力】等情明確，根據最高法院96年度
    台上字第307號民事判決意旨，兩造就上開重要爭點於本件
    訴訟不得再為相反之主張，而法院亦不得再為相反之判斷，
    即有爭點效之適用。
　㈣為此，依民法第179條規定提起本件訴訟，請求被告返還84萬
    元及法定遲延利息等語，並聲明：
　⒈被告應給付原告二人84萬元，及如附表所示之利息起算日起
    至清償日止，按週年利率百分之5計算之利息。
  ⒉願供擔保，請准宣告假執行。
二、被告則抗辯以：
　㈠被告已就系爭確定判決提起再審之訴，正由臺南高分院以111
    年度再字第1號民事案件審理中。
　㈡系爭確定判決之訴訟標的利益為兩造間272萬元之債務，本件
    訴訟標的為84萬元，兩案之訴訟標的不同，標的利益亦相差
    懸殊，是依據最高法院100年度台上字第387號民事判決要旨
    ，被告於本件訴訟中，自得就系爭確定判決判斷之法律關係
    為相反之主張或判斷。
　㈢又系爭確定判決有以下諸多違背法令之處，本件訴訟應無爭
    點效之適用：
　⒈被告是先以原告林國輝原得分配之系爭土地應有部分2分之1
    向合庫銀行借款400萬後轉借予原告林國輝，惟就原告林廷
    芳之借款220萬元，則是被告以自己就系爭土地應有部分2分
    之1向合庫銀行借款後轉借，原告林國輝之後放棄分配系爭
    土地之權利，至多僅是抵銷其自己對被告之債務，與原告林
    廷芳對被告所負債務無關，不能混為一談，系爭確定判決卻
    認原告林廷芳之債務亦因原告林國輝放棄分配系爭土地而一
    併抵銷，顯然違反民事訴訟法第222條第3項自由心證以及民
    法第474條消費借貸規定。
　⒉系爭確定判決昧於原告林國輝與被告簽立之分配合約書（即
    本院卷第113頁，下稱系爭分配合約書）已載明如原告林國
    輝未能依約清償對被告之400萬元借貸債務，即放棄系爭土
    地之分配權利，原告林國輝本無權過問系爭土地究於何時出
    售、價金為何，系爭確定判決竟認定被告未提供系爭土地正
    確之出售資訊給原告二人，致原告二人陷於錯誤簽訂系爭切
    結書，准原告二人撤銷系爭切結書等情，顯與最高法院17年
    上字第1118號、83年台上字第2118號民事判例及99年度台上
    字第12號民事判決意旨相悖。退步言之，倘若需計算被告出
    售系爭土地後，原告林國輝依其得受分配權利計算之價金，
    依民法第479條第1項規定，也應該以系爭土地91年間之市價
    進行換算，系爭確定判決卻以系爭土地於94、99年間實際出
    售時之價額計算，顯係適用法規明顯錯誤。　
　⒊被告寄發系爭存證信函時雖明知依據系爭89年協議書（本院
    卷第125頁，下稱系爭89年協議書）第2條約定，原告林國輝
    早已喪失就系爭土地應有部分2分之1之權利，惟仍將緊鄰系
    爭土地出售之金額528萬元告知原告二人，並以之計算原告
    二人可折抵之債務金額，是系爭存證信函之計算方式仍屬有
    利於原告二人，難認被告有何詐欺情事，是系爭確定判決顯
    有違民法第72條規定以及最高法院44年度台上字第75號民事
    判例意旨。　　
　⒋系爭確定判決之110年9月23日言詞辯論筆錄第11頁第14行原
    將「……關於借新還舊部分，依銀行的還款紀錄看起來，90年
    3月8日的700萬元是轉帳還本金，看起來並不是跟銀行借新
    還舊，當初已經說好是以地抵債，在90年3月已經用地來抵
    債了，所以這些債務就不關上訴人的事了。」誤植為被告訴
    訟代理人之陳述，並於判決中援引為重要基礎，嗣經被告訴
    訟代理人聲請交付法庭錄音光碟後聲請更正筆錄，始將前述
    語句更正為原告訴訟代理人之主張，是系爭確定判決顯有錯
    誤適用最高法院51年台上字第101號民事判例之再審事由。
　⒌又被告提出訴外人林福耀即被告公公、原告林國輝父親之戶
    籍謄本作為新證據，證明林福耀於87年3月16日死亡，系爭1
    061地號土地所有權於61年11月14日即由林福耀全部因贈與
    而移轉予被告，斯時林福耀正值壯年時期，顯見非因林福耀
    年紀老邁為身後遺產預做分配，始將系爭1061地號土地借名
    登記被告名下。被告為協助原告林國輝償還賭債，早已取得
    系爭1061地號土地所有權，被告遲至80年間拗不過林福耀代
    原告林國輝哀求，始同意將系爭1061地號土地應有部分2分
    之1返還原告林國輝。系爭協議書（除系爭89年協議書外，
    兩造另於86年、87年、88年亦簽訂內容大致相符之協議書，
    本院卷第119至123頁，下合稱系爭協議書，除非有指明特定
    年份者方另行標明）第2點對於原告林國輝極為不利，原告
    林國輝非無知識、又無急迫，若非系爭1061地號土地確為被
    告所有，原告林國輝顯難同意。被告已提出新訴訟資料足以
    推翻系爭確定判決之判斷。
　⒍林國祥的日記手札記載僅是單純通知，何由證明林國祥可代
    理被告與原告林國輝達成售地代償協議，原告二人於系爭確
    定判決110年9月23日之言詞辯論程序中，也僅是陳述原告林
    國輝單方面通知林國祥還不出錢，系爭確定判決未於判決中
    敘明理由，與最高法院51年台上字第101民事判例有違，依
    最高法院釋字第100號解釋（應是司法院解字第100號之誤植
    ），系爭確定判決當然違背法令。
　⒎系爭確定判決一方面認定依系爭協議書第2點，原告林國輝對
    系爭土地已無任何權利，卻又一方面認定被告於94年及99年
    出售系爭土地之價格，非100年3月所述之價格，逕認原告二
    人受欺騙得撤銷系爭切結書，判決理由自相矛盾，當然違背
    法令。
　㈣又依民事訴訟法第469條第6項規定，判決不備理由或理由矛
    盾即屬判決違背法令，與同法第496條所列再審事由相較，
    適用範圍較廣，非不具再審理由即得謂系爭確定判決未違背
    法令等語，並聲明：
　⒈原告之訴及假執行之聲請均駁回。
　⒉如受不利判決，願供擔保請准宣告免為假執行。　　　　　
三、得心證之理由：
　㈠按所謂之「爭點效」，係指法院於確定判決理由中，對訴訟
    標的以外當事人所主張或抗辯之重要爭點，本於兩造辯論之
    結果所為之判斷結果，除有顯然違背法令，或當事人提出新
    訴訟資料足以推翻原判斷或原確定判決之判斷顯失公平之情
    形外，於同一當事人間，就與該重要爭點有關之他訴訟，不
    得再為相反之主張，法院亦不得作相異之判斷而言（最高法
    院111年度台上字第1661號民事判決意旨可資參照）。又爭
    點效為民事訴訟上誠信原則之體現，於當事人對第二審判決
    提起第三審上訴之情形，該第二審判決就重要爭點之判斷理
    由，須經第三審裁判予以維持者，始屬具有爭點效之前訴訟
    確定判決理由。易言之，第二審判決就重要爭點之判斷理由
    ，經第三審裁判敘明該理由為「贅述而與判決結果不生影響
    或判決基礎無涉」；或第三審裁判將之剔除、未摘錄該判斷
    理由，而說明「其他與判決結果不生影響之理由」；或第三
    審裁判敘及「理由雖有不同，惟結論並無二致」、「雖非以
    此為據，惟不影響判決結果，仍應予維持」、「贅述之其他
    理由，不論當否，於判決結果並無影響」等相類用詞，均非
    屬法院於前訴訟之確定判決理由。是故，應詳細比對第二審
    判決與第三審裁判內容，確認法院就重要爭點之判斷理由範
    圍，始得考量援用爭點效（最高法院111年度台上字第1335
    號民事判決意旨可資參照）。
　㈡本件應有爭點效之適用：
　⒈查系爭確定判決之當事人即為兩造，且將【上訴人二人（按
    即本件原告二人）主張系爭切結書係因被詐欺而為意思表示
    ，以108年5月29日民事答辯二狀撤銷其簽訂系爭切結書之意
    思表示，有無理由？】明列為兩造爭執之事項㈡（本院卷第4
    6頁），經本院依職權調閱系爭確定判決之電子卷證後，查
    悉早於系爭確定判決一審程序108年11月25日言詞辯論程序
    中，法院即將【被告（按即本件原告二人）認100年4月切結
    書係因被詐欺而為意思表示，以108年5月29日民事答辯二狀
    撤銷之，是否有據？】列為兩造爭執事項㈢，亦為兩造所無
    爭執（本院107年度訴字第1950號卷第286頁）。基此，可知
    系爭切結書是否因原告二人受詐欺為意思表示而得撤銷，顯
    為系爭確定判決之重要爭點，而本件原告二人請求被告返還
    因系爭切結書所給付之84萬元以及如附表所示之遲延利息，
    當應以系爭確定判決就原告二人是否已對系爭切結書之意思
    表示為合法撤銷此節之認定為依據。又系爭確定判決雖經被
    告提起上訴，惟經最高法院以未合法表明上訴理由，認定上
    訴不合法而裁定駁回，有最高法院111年度台上字第406號民
    事裁定（本院卷第59至61頁）在卷可憑，該裁定並未指摘、
    剔除系爭確定判決就前述爭點之認定理由，是根據前述說明
    ，本件訴訟自應有爭點效之適用，以符民事訴訟之誠信原則
    。
　⒉被告雖抗辯系爭確定判決有諸多違背法令之處，惟查：
　①按判決不適用法規或適用不當者，為違背法令，民事訴訟法
    第468條定有明文。又所謂的法規，參前述規定之立法理由
    ，是指公法、私法、成文法及習慣法者而言，故最高法院之
    裁判見解，當非前述規定所稱之法規。又按最高法院於107
    年12月7日本法修正施行前依法選編之判例，若無裁判全文
    可資查考者，應停止適用；未經前項規定停止適用之判例，
    其效力與未經選編為判例之最高法院裁判相同，法院組織法
    第57條之1第1、2項定有明文。準此，判例之性質顯非法規
    ，僅為一般裁判。被告指系爭確定判決違背最高法院諸多判
    例、判決即屬違背法令一情，顯有誤會，並無可採。
　②被告抗辯分別借貸給原告林國輝之400萬元、原告林廷芳之22
    0萬元，前者是以原告林國輝就系爭土地應有部分2分之1的
    權利向合庫銀行設定抵押權後借貸，後者則是以被告自己就
    系爭土地應有部分2分之1的權利向合庫銀行設定抵押權後借
    貸，兩者不同，系爭確定判決卻認原告林廷芳之債務亦因原
    告林國輝放棄分配系爭土地而一併抵銷，顯然違反民事訴訟
    法第222條第3項自由心證以及民法第474條消費借貸規定等
    語。惟查系爭1061地號土地於62年間、系爭1062地號土地於
    77年間即全部登記於被告名下，此有被告所提系爭土地登記
    簿謄本（本院卷第183至188頁）在卷可查，而被告於86年起
    至89年，逐年均向合庫銀行申請借款800萬元，此可見合庫
    銀行臺南分行110年2月2日合金臺南字第1100000391號函檢
    附之授信申請書（系爭確定判決卷第133至141頁）在卷為憑
    ，顯見被告根本未因原告林廷芳後向被告借款而擴增向合庫
    銀行借款之金額，更無證據顯示被告以系爭土地設定抵押權
    向合庫銀行借款，權利範圍有從2分之1增加為全部之情況。
    況且，系爭88年協議書第3條記載【乙方林廷芳另向甲方借
    款220萬元亦為甲方向銀行貸款金額之一部份】，根本未記
    載原告林廷芳之220萬元借款是另外來自於被告就系爭土地
    應有部分2分之1再向合庫銀行設定新抵押權借貸而來，是被
    告上述抗辯當無可採。
　③又被告再抗辯原告林國輝放棄就系爭土地應有部分2分之1的
    權利，至多僅是抵銷原告林國輝對被告所負400萬元借款債
    務，並未包含原告林廷芳對被告所負220萬元債務等語，惟
    查被告並不爭執原告二人之債務均未依最後約定之90年間清
    償完畢（參系爭89年協議書），惟被告於100年3月30日寄發
    系爭存證信函給原告二人時，載明扣除售地所得後，原告二
    人尚積欠被告272萬元及自91年10月22日起至清償日止按法
    定利率即年息百分之5計算之利息，此有系爭存證信函（本
    院卷第25至27頁）在卷可查，此節已足證原告二人對於被告
    所負之債務，均同樣是以土地出售所得價金作為抵償，否則
    被告豈會未分別計算、列明原告二人各自積欠之金額以及利
    息？是被告前述抗辯售地所得不包含原告林廷芳對被告之借
    款債務，昧於客觀事證，無足採信。
　④被告再抗辯依據系爭89年協議書第2條約定，原告林國輝早已
    喪失系爭土地應有部分2分之1之權利，惟被告仍將緊鄰系爭
    土地之土地出售金額528萬元告知原告二人，並以之計算原
    告二人可折抵之債務金額，是系爭存證信函之計算方式仍屬
    有利於原告二人，難認被告有何詐欺情事等語。惟倘若兩造
    未就債務清償達成售地清償之共識，被告何以要告知原告二
    人售地金額？依被告所述，被告理應要求原告二人清償全部
    借款，不得為任何抵銷方符事理。又原告二人自90年間即無
    力清償對被告所負債務，如非兩造已達成售地清償（即原告
    林國輝放棄系爭土地應有部分2分之1的權利）之共識，被告
    何以未持續要求原告二人書立欠據或承諾書，甚或採取法律
    途徑求償？被告直至100年間才寄發系爭存證信函向原告二
    人追償，對照被告於86年至89年間，逐年與原告二人書立系
    爭協議書，載明權利義務關係之積極之舉，被告於90年至10
    0年此段長達約10年之期間內，未有任何向原告二人追討債
    務之情況，益證系爭確定判決認定【兩造之借款已因原告林
    國輝同意售地代償，以系爭土地其應受分配之價金抵償，並
    放棄分配系爭土地之權利而消滅，被告則對以其名義向合庫
    銀行之借款債務應負清償責任，不得再對原告二人為任何請
    求】實無違誤。
　⑤至於系爭確定判決誤將原告二人訴訟代理人於言詞辯論程序
    中之陳述植為被告訴訟代理人之陳述一情，固然屬實，惟此
    節業經臺南高分院於110年11月2日以裁定更正，被告亦於同
    日方向法院聲請交付110年9月23日言詞辯論期日之法庭錄音
    光碟，此有臺南高分院109年度上字第186號裁定以及民事交
    付法庭錄音光碟聲請狀上之收狀戳章（系爭確定判決卷第39
    1至392頁、臺南高分院110年度聲字第97號卷第5頁）在卷可
    憑，嗣該更正裁定未經抗告而告確定。被告於110年11月5日
    具狀向臺南高分院就系爭確定判決提起上訴，書狀內容亦提
    及前述筆錄誤植之情形，被告並因此主張系爭確定判決理由
    矛盾，此有民事上訴狀（最高法院111年度台上字第406號卷
    第27至56頁）在卷為證，最高法院審理後認定被告上訴不合
    法而裁定駁回，據此，可證上述筆錄內容就陳述者之誤植，
    對於系爭確定判決之事實認定以及法律適用均無影響，自不
    構成違背法令之情形。
　⑥至被告於本件訴訟過程中雖提出系爭土地登記簿以及林福耀
    戶籍謄本（除戶部分）（本院卷第183至188、203頁），此
    等證據固然未出現於系爭確定判決中，惟系爭確定判決之認
    定並未與該等證據所能證明之情事有何矛盾、出入，申言之
    ，系爭土地均由林福耀移轉登記予被告，原告二人於80年間
    向被告借款時，系爭土地登記之所有權人僅有被告一人等情
    ，均是無爭議之事實，故被告所提上述證據顯然不足以推翻
    系爭確定判決之判斷。
　⑦綜上，系爭確定判決依據系爭分配合約書、系爭89年協議書
    之約定，參以林國祥手札日記明載【90.3宣佈無法償還，要
    求售地代還】（107年度訴字第1950號卷第275至277頁），
    以及合庫銀行臺南分行110年2月9日合金臺南字第110000052
    8號函檢附之被告89年間還款明細（系爭確定判決卷第145至
    147頁）顯示被告已於90年3月8日全數清償原借貸債務之情
    ，認定原告林國輝不得再對系爭土地主張任何權利，亦即兩
    造借款以原告林國輝就系爭土地應分配部分之價金全數抵償
    而消滅，原告二人以被告名義向合庫銀行借款則由被告負責
    清償，被告不得再向原告二人請求任何借款，核屬有據。進
    而，系爭確定判決再認定被告寄發系爭存證信函給原告二人
    時，提供非系爭土地真正之出售金額資訊給原告二人，致原
    告二人誤認尚有借款272萬元之本息未為清償，原告二人陷
    於錯誤始簽立系爭切結書，直至108年5月20日法院調得系爭
    土地出售資料，原告訴訟代理人於同年月24日閱卷始悉，故
    原告二人復主張依民法第92條第1項前段規定，於同年月29
    日以民事答辯二狀繕本之送達，撤銷系爭切結書之意思表示
    ，未逾民法第93條規定之1年除斥期間，應認已合法行使撤
    銷權，系爭切結書自生撤銷之效力等情，認事用法實無違誤
    。
　⒊基上所述，系爭確定判決就【原告二人主張系爭切結書係因
    被詐欺而為意思表示，以108年5月29日民事答辯二狀撤銷其
    簽訂系爭切結書之意思表示，有無理由？】此爭點之認定，
    於本件訴訟有爭點效之適用。
  ㈢原告本件請求部分有理由：
　⒈按無法律上之原因而受利益，致他人受損害者，應返還其利
    益。雖有法律上之原因，而其後已不存在者，亦同，民法第
    179條定有明文。查原告主張被告因系爭切結書，自100年4
    月23日起至107年3月5日止，每月收受原告二人給付之1萬元
    ，計84萬元等情，已提出收據（本院卷第31至40頁）為證，
    且為被告所無爭執，是此部分事實自能認定。從而，原告二
    人於撤銷系爭切結書之意思表示後，因被告已無法律上之原
    因保有上開84萬元，原告二人依前述規定向被告請求返還84
    萬元自屬有據。
　⒉又按受領人於受領時，知無法律上之原因或其後知之者，應
    將受領時所得之利益，或知無法律上之原因時所現存之利益
    ，附加利息，一併償還；應付利息之債務，其利率未經約定
    ，亦無法律可據者，週年利率為百分之5；以日、星期、月
    或年定期間者，其始日不算入，民法第182條第2項、第203
    條及第120條第2項定有明文。查原告二人雖併請求如附表所
    示之利息，惟依前所述，原告二人是於108年5月29日以民事
    答辯二狀繕本對被告之送達，撤銷系爭切結書之意思表示，
    此有被告訴訟代理人簽收之該書狀（107年度訴字第1950號
    卷第181頁）在卷為證，則原告二人自僅得請求被告自108年
    5月30日起至清償日止，按週年利率百分之5計算之利息，原
    告二人逾此部分之請求，則屬無據。
四、綜上所述，原告二人依據不當得利規定，請求被告給付84萬
    元及自108年5月30日起至清償日止，按週年利率百分之5計
    算之利息，為有理由，應予准許，逾此部分之請求則屬無據
    ，應予駁回。
五、本件事證已臻明確，兩造其餘攻擊防禦方法及所提證據，經
    核與判決結果不生影響，爰不逐一論列，併此敘明。　　
六、兩造陳明願供擔保請准宣告假執行或免為假執行，就原告勝
    訴部分，經核均無不合，爰分別酌定相當之擔保金額宣告之
    。至原告敗訴部分，其假執行之聲請當失所附麗，應予駁回
    。
七、訴訟費用負擔之依據：民事訴訟法第79條。
中　　華　　民　　國　　111 　年　　10 　 月　　14　　日
                  民事第五庭    法    官　廖建瑋
以上正本係照原本作成。
如對本判決上訴，須於判決送達後20日內向本院提出上訴狀。
如委任律師提起上訴者，應一併繳納上訴審裁判費。
中　　華　　民　　國　　111 　年　　10 　 月　　14　　日
                                書 記 官  鄭梅君  　　　

附表：
編號 金      額 （新臺幣） 利息起算日（即被告受領款項之日）（民國） 週年利率 備      註 1 10,000元 100年4月23日 5% 參原證3收據影本（本院卷第31至40頁）。 2 10,000元 100年5月25日 5%  3 10,000元 100年6月24日 5%  4 10,000元 100年7月24日 5%  5 10,000元 100年8月19日 5%  6 10,000元 100年9月22日 5%  7 10,000元 100年10月22日 5%  8 10,000元 100年11月20日 5%  9 10,000元 100年12月21日 5%  10 10,000元 101年1月19日 5%  11 10,000元 101年2月16日 5%  12 10,000元 101年3月21日 5%  13 10,000元 101年4月15日 5%  14 10,000元 101年5月17日 5%  15 10,000元 101年6月22日 5%  16 10,000元 101年7月19日 5%  17 10,000元 101年8月27日 5%  18 10,000元 101年9月16日 5%  19 10,000元 101年10月23日 5%  20 10,000元 101年11月25日 5%  21 10,000元 101年12月16日 5%  22 10,000元 102年1月20日 5%  23 10,000元 102年2月21日 5%  24 10,000元 102年3月9日 5%  25 10,000元 102年4月16日 5%  26 10,000元 102年5月21日 5%  27 10,000元 102年6月20日 5%  28 10,000元 102年7月20日 5%  29 10,000元 102年8月20日 5%  30 10,000元 102年9月15日 5%  31 10,000元 102年10月11日 5%  32 10,000元 102年11月14日 5%  33 10,000元 102年12月23日 5%  34 10,000元 103年1月4日 5%  35 10,000元 103年2月9日 5%  36 10,000元 103年3月8日 5%  37 10,000元 103年4月10日 5%  38 10,000元 103年5月13日 5%  39 10,000元 103年6月5日 5%  40 10,000元 103年7月12日 5%  41 10,000元 103年8月6日 5%  42 10,000元 103年9月6日 5%  43 10,000元 103年10月5日 5%  44 10,000元 103年11月5日 5%  45 10,000元 103年12月4日 5%  46 10,000元 104年1月5日 5%  47 10,000元 104年2月9日 5%  48 10,000元 104年3月5日 5%  49 10,000元 104年4月5日 5%  50 10,000元 104年5月5日 5%  51 10,000元 104年6月5日 5%  52 10,000元 104年7月5日 5%  53 10,000元 104年8月5日 5%  54 10,000元 104年9月5日 5%  55 10,000元 104年10月5日 5%  56 10,000元 104年11月5日 5%  57 10,000元 104年12月5日 5%  58 10,000元 105年1月5日 5%  59 10,000元 105年2月5日 5%  60 10,000元 105年3月5日 5%  61 10,000元 105年4月5日 5%  62 10,000元 105年5月5日 5%  63 10,000元 105年6月5日 5%  64 10,000元 105年7月5日 5%  65 10,000元 105年8月5日 5%  66 10,000元 105年9月5日 5%  67 10,000元 105年10月5日 5%  68 10,000元 105年11月5日 5%  69 10,000元 105年12月5日 5%  70 10,000元 106年1月5日 5%  71 10,000元 106年2月5日 5%  72 10,000元 106年3月5日 5%  73 10,000元 106年4月5日 5%  74 10,000元 106年5月5日 5%  75 10,000元 106年6月5日 5%  76 10,000元 106年7月5日 5%  77 10,000元 106年8月5日 5%  78 10,000元 106年9月6日 5%  79 10,000元 106年10月5日 5%  80 10,000元 106年11月5日 5%  81 10,000元 106年12月12日 5%  82 10,000元 107年1月5日 5%  83 10,000元 107年2月5日 5%  84 10,000元 107年3月5日 5%